# 菜鸟求助

提问人：账本一箩筐 时间：2012-03-07 13:09:47
小弟在事务所实习，进来遇到两个问题，求前辈解答： 1 、在编制现金流的时候，关联方的往来是否需要计入现金流，销售商品引起的应收款项后重分类计入其他应收款，对现流有何影响？ 2 、主营业务成本中的工资是否需要单独踢出来，在编现流时计入为职工支付的现金中，还是直接计入购买商品、接受劳务支付的现金中？谢谢！

回答人：chenyiwei
1 、关联方往来需要计入现金流。但不理解为何会出现“销售商品引起的应收款项后重分类计入其他应收款”的情况？可能要根据具体情况具体分析。 2 、主营业务成本中的工资相关的现金流量应作为“支付给职工以及为职工支付的现金”。

提问人：账本一箩筐 时间：2012-03-07 14:23:58
回复 chenyiwei 的帖子
关于第一点，具体情况我也不是很清楚，是过试算时的一笔调整分录，据做收入的同事说的是把商品卖给关联方，应通过其他往来核算，不知这样解释是否合理。

回答人：chenyiwei
目前国内的会计实务中，对关联方的销售应收款还是通过应收帐款核算的。